# 上市公司的子公司是否需要披露关键审计事项

提问人：whx669 时间：2018-03-03 16:30:19
我们的质控认为B、C、D、E是上市实体的组成部分，要求B、C、D、E在审计报告中披露关键审计事项。所以就不明白这准则应该怎么理解了。

回答人：chenyiwei
你们的质控理解错误。子公司自身如果不是上市实体则无需在其自身的法定报表中披露关键审计事项。